臺灣新北地方法院民事裁定  
110年度家繼訴字第40號
聲請人  即
反請求原告  陳建民  
兼  代理人  陳惠華  
訴訟代理人  戴維余律師
反請求被告  陳建國  
訴訟代理人  陳垚祥律師
相  對  人  吳俊興  
            吳雅琦  
            吳佳靜  
上列聲請人因請求分割遺產等事件，聲請追加相對人為反請求原
告，本院裁定如下：
    主    文
相對人吳俊興、吳雅琦、吳佳靜應於收受本裁定之日起七日內追
加為反請求原告，逾期未追加，視為已一同起訴。
    理    由
一、按繼承人有數人時，在分割遺產前，各繼承人對於遺產全部
    為公同共有；公同共有物之處分及其他之權利行使，除法律
    另有規定外，應得公同共有人全體之同意，民法第1151條、
    第828條第3項分別定有明文。而按各公同共有人對於第三人
    ，得就共有物之全部，為本於所有權之請求，但回復共有物
    之請求，僅得為公同共有人全體之利益為之，民法第828條
    第2項準用民法第821條亦有明文，復為民法第831條於數人
    共有或公同共有所有權以外之財產權準用之。是公同共有人
    本於公同共有權利為共有人全體之利益對第三人為請求，僅
    限於回復共有物時始得為之，至於公同共有債權之行使，依
    民法第828條第3項之原則規定，仍應得公同共有人全體之同
    意，尚無依同項例外規定，準用民法第821條但書，得由部
    分公同共有人為公同共有人全體之利益而為之餘地。次按訴
    訟標的對於數人必須合一確定而應共同起訴，如其中一人或
    數人拒絕同為原告而無正當理由者，法院得依原告聲請，以
    裁定命該未起訴之人於一定期間內追加為原告，逾期未追加
    者，視為已一同起訴；法院為前項裁定前，應使該未起訴之
    人有陳述意見之機會，為民事訴訟法第56條之1第1項、第2
    項所明定。
二、經查，聲請人陳建民、陳惠華提起反請求，主張反請求被告
    陳建國未經其他繼承人同意，曾提領被繼承人陳珠所遺之第
    一銀行存款新臺幣（下同）60萬元、華南銀行22,400元、跨
    行服務費50元，扣除不爭執被繼承人陳珠醫療費暨喪葬費18
    3,473元後，反請求被告陳建國仍侵害全體繼承人繼承上開
    提領存款餘額438,977元權利，而按民法第179條請求反請求
    被告陳建國返還上開527,212元予全體繼承人，該不當得利
    返還請求權既屬全體繼承人公同共有，須經全體繼承人之同
    意始得行使，該訴訟標的對於全體繼承人自必須合一確定，
    且聲請人陳建民、陳惠華係基於公同共有債權為請求，依前
    開說明，當由全體繼承人共同起訴，其當事人之適格始無欠
    缺。又全體繼承人中除有聲請人陳建民、陳惠華、反請求被
    告陳建國外，尚有相對人吳俊興、吳雅琦、吳佳靜，但經本
    院發函命相對人吳俊興、吳雅琦、吳佳靜同列為反請求原告
    表示意見，有本院家事法庭送達證書在卷可參，迄未見覆，
    考量本件訴訟標的在全體繼承人間有合一確定之必要，相對
    人吳俊興、吳雅琦、吳佳靜亦未表明拒絕同為原告之正當理
    由，爰認本件聲請尚無不合，應予准許。
三、爰裁定如主文所示。
中　　華　　民　　國　 111　　年　　 4　　月　　8 　　日
                  家事第二庭審判長法  官  李政達  
                                  法  官  廣于霙
　　　　　　　　　　　　　　　    法  官  盧柏翰
正本係照原本作成。
如不服本裁定，得於裁定送達後十日之不變期間內向本院提出抗
告狀，並應繳納裁判費新臺幣一千元。
中　　華　　民　　國　　111 　年　　4 　　月　　12　　日
                                  書記官  陳瑋杰